【裁判字號】    97,訴,508
【裁判日期】    970324
【裁判案由】    槍砲彈藥刀械管制
【裁判全文】
臺灣板橋地方法院刑事判決               97年度訴字第508號
公  訴  人  臺灣板橋地方法院檢察署檢察官
被      告  乙○○
指定辯護人  本院公設辯護人甲○○
上列被告因妨害公務案件，經檢察官提起公訴（96年度偵字第
29606 號），本院判決如下：
    主  文
乙○○未經許可，寄藏可發射子彈具有殺傷力之改造槍枝，累犯
，處有期徒刑年貳月，併科罰金新臺幣萬元，罰金如易服勞
役，以新臺幣仟元折算壹日。扣案之仿FN廠1910型半自動手槍
製造再換裝土造金屬槍管而成之改造槍枝壹支（含彈匣壹個，槍
枝管制編號：0000000000號）沒收。
    事  實
一、乙○○前曾涉犯妨害自由、賭博、竊盜、公共危險、違反麻
    醉藥品管理條例、違反肅清煙毒條例、違反毒品危害防制條
    例等案件，其中於民國（下同）94年間，因公共危險案件，
    經臺灣高雄地方法院判處有期徒刑4 月確定，甫於95年11月
    26日執行完畢（致使本件構成累犯）。詎猶不知悔改，未經
    中央主管機關許可，即基於寄藏可發射子彈具有殺傷力改造
    槍枝之犯意，於96年12月初某日，在臺北縣蘆洲市○○路某
    處，受一真實姓名年籍不詳綽號「阿生」之成年男子請託，
    代為保管具殺傷力之仿FN廠1910型半自動手槍製造再換裝土
    造金屬槍管而成之改造槍枝1 支（含彈匣1 個，槍枝管制編
    號：0000000000號），並隨身攜帶，而寄藏之。嗣於96年12
    月6 日晚間7 時10分許，為警在臺北縣蘆洲市○○街167 巷
    口查獲，並扣得上開改造槍枝1 枝（含彈匣1 個）。
二、案經臺北縣政府警察局蘆洲分局報請臺灣板橋地方法院檢察
    署檢察官偵查起訴。
    理  由
壹、程序部分：
    本件被告乙○○之供述及相關筆錄、書證（以下所引據者）
    ，檢察官、被告、辯護人均未於本案言詞辯論終結前聲明異
    議，本院審酌該等供述、筆錄、書證作成時之情況，亦無何
    等違背刑事訴訟程序或顯不可信之情形，倘以之作為本案認
    定犯罪事實之基礎，尚屬適當，爰依刑事訴訟法第156 條第
    1 項、第159 條之5 等規定，認均具有證據能力。
貳、實體部分：
一、上揭事實，業據被告乙○○於警詢時、偵查中及本院準備程
    序中、審理時坦承不諱，並有搜索扣押筆錄1 份、扣押物品
    目錄表1 份、查獲現場暨扣案物品照片17幀附卷可稽，且本
    件警方所查扣之上開改造槍枝，經送請內政部警政署刑事警
    察局鑑驗結果，認係仿FN廠1910型半自動手槍製造再換裝土
    造金屬槍管而成之改造槍枝（含彈匣1 個），機械性能良好
    ，可擊發適用之子彈，具有殺傷力等節，有該局97年1 月15
    日刑鑑字第0960188100號槍彈鑑定書1 份在卷足憑，堪認被
    告上開自白確與事實相符。綜上所述，本案事證已臻明確，
    被告犯行洵堪認定。
二、核被告所為，係犯槍砲彈藥刀械管制條例第8 條第4 項之未
    經許可寄藏可發射子彈具有殺傷力之改造槍枝罪。查被告前
    於94年間，因公共危險案件，經臺灣高雄地方法院判處有期
    徒刑4 月確定，甫於95年11月26日執行完畢，有臺灣高等法
    院被告前案紀錄表1 份附卷可稽，其於前案有期徒刑執行完
    畢後5 年內，故意再犯本案有期徒刑以上之罪，為累犯，應
    依刑法第47條第1 項規定加重其刑。爰審酌被告前有多次刑
    案前科（有臺灣高等法院被告前案紀錄表在卷可參），竟仍
    恣意受託寄藏具有殺傷力之改造槍枝，非但對社會治安造成
    威脅，亦見其自身惡性尚未完全戒除，此外，復參酌其犯罪
    之手段、所生危害、犯罪後尚知坦承犯行、目前工作狀況（
    有員工職務證明書1 份在卷可憑）、家庭成員狀況（有戶口
    名簿影本1 份在卷足參）等一切情狀，量處如主文所示之刑
    ，併就其中罰金刑部分，諭知易服勞役之折算標準，以資懲
    儆。
三、扣案之上揭改造槍枝1 枝（含彈匣1 個），依現狀具有殺傷
    力，而屬違禁物，已如上述，爰依刑法第38條第1 項第1 款
    規定宣告沒收；又本件查獲時，警方雖一併扣得改造子彈4
    顆，惟經送請內政部警政署刑事警察局鑑驗結果，尚無從認
    定該等子彈具有殺傷力，有上開槍彈鑑定書1 份在卷可參，
    本院復查又無積極事證足認此等改造子彈係屬違禁物，且與
    被告所涉上開犯行並無何等關連，爰不予宣告沒收，附此敘
    明。
據上論斷，應依刑事訴訟法第299 條第1 項前段，槍砲彈藥刀械
管制條例第8 條第4 項，刑法第11條前段、第47條第1 項、第42
條第3 項、第38條第1 項第1 款，判決如主文。
本案經檢察官顏世翠到庭執行職務。
中    華    民    國    97    年    3     月    24    日
                  刑事第三庭  審判長法  官  王屏夏
                                    法  官  彭全曄
                                    法  官  王偉光
上列正本證明與原本無異。
如不服本判決，應於判決送達後10日內敘明上訴理由，向本院提
出上訴狀（應附繕本），上訴於臺灣高等法院。
                                    書記官  陳金鳳
中    華    民    國    97    年    3     月    25    日
附錄本案論罪科刑法條全文：
槍砲彈藥刀械管制條例第8條
未經許可，製造、販賣或運輸鋼筆槍、瓦斯槍、麻醉槍、獵槍、
空氣槍或第4條第1項第1款所定其他可發射金屬或子彈具有殺傷
力之各式槍砲者，處無期徒刑或5年以上有期徒刑，併科新臺幣1
千萬元以下罰金。
未經許可，轉讓、出租或出借前項所列槍枝者，處 5 年以上有期
徒刑，併科新臺幣 1 千萬元以下罰金。
意圖供自己或他人犯罪之用，而犯前二項之罪者，處無期徒刑或
 7 年以上有期徒刑，併科新臺幣 1 千萬元以下罰金。
未經許可，持有、寄藏或意圖販賣而陳列第 1 項所列槍枝者，處
 3年以上10年以下有期徒刑，併科新臺幣700萬元以下罰金。
第 1 項至第 3 項之未遂犯罰之。


司法院資訊處製作；財團法人民間司法改革基金會備份。
